LUCAS DAHER

DADOS PESSOAIS

ENDEREÇO

Rua 20 norte, 6, Edf. Vivaldi Moreira. 71915-750, Brasília Brasil

TELEFONE

+55 (61) 98339-5524

E-MAIL

contato@lucasdaher.com

DATA/LOCAL DE NASCIMENTO

12/07/2002 Brasiliense

NACIONALIDADE

Brasileiro

LINKS

<u>Github</u>

LinkedIn

Behance

COMPETÊNCIAS

Adobe Photoshop

Figma

Desenvolvimento Front-end

UI/UX

Design

RESUMO

Estudante de Tecnologia da Informação com experiência em desenvolvimento front-end e UX Design. Apaixonado por criar interfaces intuitivas e experiências de usuário memoráveis. Proficiente em HTML, CSS e JavaScript, com habilidades em design thinking e prototipação. Pronto para aplicar minhas habilidades e conhecimentos em projetos desafiadores.

EXPERIÊNCIA PROFISSIONAL

Desenvolvedor, Banco Malvader

Brasília

Mai 2024 — Jul 2024

Projeto acadêmico no qual atuei como desenvolvedor, criando um sistema bancário em Linguagem C para cadastro e login de clientes e funcionários, cada um com funcionalidades específicas.

UI/UX Designer, SOSClima

Brasília

Mai 2024 — Jul 2024

Projeto desenvolvido no ambiente universitário, com foco na resolução de problemas climáticos por meio da aplicação de tecnologias inovadoras.

Instrutor Brasília

Mai 2024 — Jun 2024

Fui convidado por um professor da minha universidade para ministrar aulas sobre a ferramenta Figma na disciplina de Experiência do Usuário. As aulas abrangeram desde os conceitos básicos da ferramenta até a prototipação de alta fidelidade.

Desenvolvedor Front-end, UniAssist

Brasília

Abr 2024 — Jun 2024

Desenvolvi uma plataforma para um projeto acadêmico, com o objetivo de facilitar o dia a dia dos estudantes, oferecendo ferramentas para organizar estudos e compromissos.

Desenvolvedor Front-end, Assistify

Brasília

Nov 2023 — Abr 2024

Fui responsável por desenvolver e realizar manutenções da interface da central de ajuda da empresa.

IDIOMAS

Português

Inglês

Espanhol

FORMAÇÃO

Ensino Superior, Universidade Católica de Brasília

Brasília

Mar 2024 — Presente

Tecnólogo em Análise e Desenvolvimento de Sistemas

Ensino Médio, Colégio Ideal

Brasília

Fev 2017 — Dez 2020

CURSOS

Comunicação, Workover Academy Mar 2024 — Mar 2024

Inteligência Emocional, Workover Academy Mar 2024 — Mar 2024

Curso de Versionamento com Git e GitHub, Udemy Jan 2024

Curso de Desenvolvimento Full Stack (Remoto), Escola DNC

Jan 2024 — Presente

Curso PRO Figma do básico ao avançado, Udemy

Jul 2023 — Set 2023